【裁判字號】    91,上易,1820
【裁判日期】    920130
【裁判案由】    贓物
【裁判全文】
臺灣高等法院高雄分院刑事判決                  九十一年度上易字第一八二號
    上訴人即被告  甲○○  男.
右上訴人因贓物案件，不服臺灣屏東地方法院九十一年度易字第七０八號中華民國九
十一年十一月十九日第一審判決（起訴案號：臺灣屏東地方法院檢察署九十一年度偵
字第三三九六號），提起上訴，本院判決如左：
      主  文
上訴駁回。
      事  實
一、甲○○前因犯竊盜罪，經台灣屏東地方法院屏東簡易庭於民國（下同）九十年四
    月十八日以九十年度屏簡字第一一一號判處有期徒刑四月，並諭知易科罰金之折
    算標準，同年五月二十八日判決確定，甫於九十年十二月三日執行完畢，猶不知
    悔改，明知不詳姓名、年籍，綽號「小胖」成年男子所持有之車號ＦＭ五─四一
    ０號重機車，為來路不明之贓物（為乙○○所有，於九十年十一月二十八日十二
    時許，在新竹縣湖口鄉湖鏡村金獅寺附近失竊），竟於九十一年三月十八日晚間
    某時，在屏東縣潮州鎮○○路、府洋路口之中日超商旁，無償收受該車供己代步
    之用，嗣九十一年三月二十一日下午五時四十五分許，駕駛該機車行經屏東縣竹
    田鄉○○路、洲中路口時，為警當場查獲，扣得前開重機車一輛。
二、案經屏東縣警察局潮州分局報告臺灣屏東地方法院檢察署檢察官偵查起訴。
      理  由
一、訊據上訴人即被告甲○○固坦承於右揭時地騎用上開機車而遭查獲，然究矢口否
    認有公訴意旨所指犯行，並以：上開機車係伊向「小胖」借的，伊認識「小胖」
    沒幾天，因該車掛有車牌，伊不知道該車為贓物云云置辯。然查，上開機車為乙
    ○○所有，於九十年十一月二十八日十二時許，在新竹縣湖口鄉湖鏡村金獅寺附
    近失竊一節，除據證人乙○○於警訊時證述在卷，並有車輛竊盜、車牌失竊資料
    個別查詢報表一紙、贓物領具一張在卷可稽。被告甲○○雖執前詞圖辯，惟上開
    機車價值約二萬元，業據證人乙○○證述明確，以被告甲○○自稱與該出借之人
    「小胖」並不熟識，甚至連姓名都不知，姑不論其人並未提出任何車籍證件，苟
    該車確為其人所有，豈有毫無擔保而輕易出借數日，而又無留下地址或聯絡俾催
    討、返還機車聯繫之用之理；況被告甲○○於右揭時地警方攔查之際，尚未分明
    就理即棄車逃逸，已經被告甲○○迭於警訊及本院審理時所自承（詳警卷第三頁
    、本院九十二年一月七日訊問筆錄），嗣其雖辯稱係因自己未持有機車駕照，為
    規避處罰而逃逸云云，惟依常理，果被告甲○○確以為該車為「小胖」所有，豈
    有輕易將借得他人價值數萬元機車棄置而自行離去之理，爾後又將如何向出借之
    人交代，是被告甲○○所辯皆與事理相違，顯屬飾卸之詞，不足採信，其右揭時
    地收受上開機車時，對該機車為贓物一節，顯然知之甚詳，堪予認定，本件被告
    犯罪事證已臻明確，應依法論科。
二、核被告甲○○所為，係犯刑法第三百四十九條第二項之收受贓物罪。又被告甲○
    ○前因犯竊盜罪，經台灣屏東地方法院屏東簡易庭於九十年四月十八日以九十年
    度屏簡字第一一一號判處有期徒刑四月，並諭知易科罰金之折算標準，同年五月
    二十八日判決確定，甫於九十年十二月三日執行完畢，為被告所供承，並有臺灣
    高等法院被告全國前案紀錄表、臺灣屏東地方法院檢察署刑案資料查註紀錄表各
    一份在卷可按，其五年內再犯此有期徒刑以上之本罪，為累犯，應加重其刑。
三、原審因依刑法第三百四十九條第二項、第四十七條、第四十一條第一項，罰金罰
    鍰提高標準條例第一條前段、第二條規定，並審酌被告甲○○年值青壯竟不知上
    進，於犯本案前一年內，即因犯偽造文書、公共危險及前述竊盜等案件而分別經
    查獲及判刑確定，有前引前案紀錄可證，素行不佳，及其犯罪後態度等一切情狀
    ，量處有期徒刑三月，並諭知易科罰金以三百元折算一日之折算標準，認事用法
    俱無不合，量刑亦稱妥適，被告上訴意旨否認犯罪，空言指摘原判決不當，並無
    可取，為無理由，應予駁回。
據上論結，應依刑事訴訟法第三百六十八條，判決如主文。
本案經檢察官陳國全到庭執行職務。
中    華    民    國      九十二      年      一      月     三十   日
                              臺灣高等法院高雄分院刑事第七庭
                                  審判長法官  李春昌
                                        法官  黃憲文
                                        法官  莊飛宗
右正本證明與原本無異。
不得上訴。
                                  法院書記官  林明威
中    華    民    國      九十二      年      一      月    三十    日
附錄：本判決論罪科刑法條：
中華民國刑法第三百四十九條
收受贓物者，處三年以下有期徒刑、拘役或五百元以下罰金。
搬運、寄藏、故買贓物或為擔保者，處五年以下有期徒刑、拘役或科或併科一千元以
下罰金。
因贓物變得之財物，以贓物論。


司法院資訊處製作；財團法人民間司法改革基金會備份。
